【裁判字號】    98,簡,6987
【裁判日期】    980907
【裁判案由】    毒品危害防制條例
【裁判全文】
臺灣板橋地方法院刑事判決              98年度簡字第6987號
聲  請  人  臺灣板橋地方法院檢察署檢察官
被      告  甲○○
上列被告因違反毒品危害防制條例案件，經檢察官聲請以簡易判
決處刑（98年度毒偵字第5787號），本院判決如下：
    主  文
甲○○施用第二級毒品，累犯，處有期徒刑陸月，如易科罰金，
以新臺幣壹仟元折算壹日。扣案之安非他命吸食器壹組沒收。
    事  實
一、甲○○前因施用毒品違反毒品危害防制條例案件，經本院裁
    定送勒戒處所觀察、勒戒後，因認無繼續施用毒品之傾向，
    於民國88年5 月14日執行完畢而釋放，並由臺灣板橋地方法
    院檢察署檢察官以88年度偵字第3090號為不起訴處分確定。
    復因施用毒品違反毒品危害防制條例案件，經本院裁定送勒
    戒處所施以強制戒治並聲請簡易判決處刑；強制戒治部分於
    92年1 月29日因裁定停止戒治而釋放，嗣於92年6 月17日因
    戒治期滿未經撤銷停止戒治而視為執行完畢；聲請簡易判決
    處刑部分則由本院以91年度重簡字第408 號判處有期徒刑5
    月確定，於92年3 月19日易科罰金執行完畢。又因施用及持
    有毒品違反毒品危害防制條例案件，經本院以95年度簡字第
    4317號分別判處有期徒刑5 月及4 月確定，經減刑並定應執
    行刑為有期徒刑4 月，於96年9 月13日易科罰金執行完畢。
    再因施用毒品違反毒品危害防制條例案件，經本院以97年度
    易字第710 號判處有期徒刑7 月，嗣上訴經臺灣高等法院以
    97年度上易字第1196號判決駁回確定；另因施用毒品違反毒
    品危害防制條例案件，經本院以97年度簡字第6145號判處有
    期徒刑5 月確定，並與上揭有期徒刑接續執行，現仍於臺灣
    臺北監獄臺北分監執行中。詎其基於施用第二級毒品之犯意
    ，於98年7 月8 日上午10時許，在其位於臺北縣蘆洲市○○
    街193 巷33號3 樓之住處，以將甲基安非他命置放於玻璃球
    中以火燒烤而吸食煙霧之方式，施用第二級毒品甲基安非他
    命1 次。嗣於同日下午2 時50分許，為警在上址查獲，並扣
    得安非他命吸食器1 組。
二、案經臺北市政府警察局移送臺灣板橋地方法院檢察署檢察官
    偵查起訴。
    理  由
一、上揭犯罪事實，業據被告於警詢中坦承不諱，而其於98年7
    月9 日上午10時24分許經警得其同意採集尿液囑託鑑定結果
    ，亦呈甲基安非他命陽性反應，有臺灣尖端先進生技醫藥股
    份有限公司濫用藥物檢驗報告（尿液檢體編號：030689號）
    與臺北市政府警察局偵辦毒品案件尿液檢體委驗單足資佐證
    （見偵查卷第3 、5 頁），堪認被告上開自白應與事實相符
    。本件事證已臻明確，被告如事實欄所載犯行足為認定，應
    予依法論科。
二、按甲基安非他命為毒品危害防制條例第2 條第2 項第2 款所
    定之第二級毒品，核被告所為，係犯毒品危害防制條例第10
    條第2 項之施用第二級毒品罪。其施用前持有甲基安非他命
    之低度行為為施用之高度行為所吸收，不另論罪。又被告有
    事實欄所載有期徒刑執行完畢之紀錄，此有臺灣高等法院被
    告前案紀錄表附卷足參，其於5 年以內以故意再犯本件有期
    徒刑以上之罪，為累犯，應依刑法第47條第1 項之規定加重
    其刑。末按末按毒品危害防制條例於民國92年7 月9 日修正
    公布，自93年1 月9 日施行，其中第20條、第23條將施用毒
    品之刑事處遇程序，區分為「初犯」及「5 年內再犯」、「
    5 年後再犯」。依其立法理由之說明：「初犯」，經觀察、
    勒戒或強制戒治後，應為不起訴處分或不付審理之裁定；經
    觀察、勒戒或強制戒治執行完畢釋放後，「5 年內再犯」者
    ，因其再犯率甚高，原實施之觀察、勒戒及強制戒治既已無
    法收其實效，爰依法追訴或裁定交付審理。至於經觀察、勒
    戒或強制戒治執行完畢釋放後，「5 年後再犯」者，前所實
    施之觀察、勒戒或強制戒治已足以遮斷其施用毒品之毒癮，
    為期自新及協助其斷除毒癮，仍適用「初犯」規定，先經觀
    察、勒戒或強制戒治之程序。從而依修正後之規定，僅限於
    「初犯」及「5 年後再犯」二種情形，始應先經觀察、勒戒
    或強制戒治程序；倘被告於5 年內已再犯，經依法追訴處罰
    ，縱其第3 次（或第3 次以上）再度施用毒品之時間，在初
    犯經觀察、勒戒或強制戒治執行完畢釋放5 年以後，已不合
    於「5 年後再犯」之規定，且因已於「5 年內再犯」，顯見
    其再犯率甚高，原實施觀察、勒戒或強制戒治，已無法收其
    實效，即應依該條例第10條處罰。本件被告因施用毒品違反
    毒品危害防制條例案件，經本院裁定送勒戒處所強制戒治後
    ，於92年6 月17日執行完畢，有臺灣高等法院被告前案紀錄
    表在卷可憑，雖被告本件施用毒品犯行係於上開強制戒治完
    畢而釋放5 年後再犯本件施用毒品案件，惟其於強制戒治執
    行完畢釋放後5 年內曾因施用第二級毒品遭追訴處罰，已如
    前述，則其前所實施之強制戒治未足以遮斷施用毒品之癮，
    依上揭說明，自與前揭條例第20條第3 項之規定僅得適用於
    「5 年後再犯」之情形不合（最高法院95年度台非字第59號
    判決參照），本件即應依同條例第10條第2 項處罰，併此敘
    明。爰審酌被告前已因觀察、勒戒結果認無繼續施用傾向而
    受不起訴處分，已受毒品危害防制條例對施用毒品人之寬典
    ，於強制戒治後，竟仍再次吸食，顯見並無悔意，惡性非淺
    ，其施用毒品不惟戕害自身健康，對社會風氣亦足生重大影
    響，並斟酌其施用次數，及其於警詢中能坦承犯行等一切情
    狀，量處如主文所示之刑，並諭知易科罰金之折算標準，以
    資儆懲。扣案安非他命吸食器1 組為被告所有供其施用第二
    級毒品所用之物，業經被告陳明在卷，爰依刑法第38條第1
    項第2 款規定為沒收之宣告。
三、依刑事訴訟法第449 條第1 項前段、第3 項、第450 條第1
    項，毒品危害防制條例第10條第2 項，刑法第11條前段、第
    47條第1 項前段、第41條第1 項前段、第38條第1 項第2 款
    ，逕以簡易判決處刑如主文。
四、如不服本判決，得自收受送達之日起10日內向本院提出上訴
    狀，上訴於本院第二審合議庭（須附繕本）。
中    華    民    國    98    年    9     月    7     日
                  刑事第二十二庭  法  官   曹 惠 玲
上列正本證明與原本無異。
如不服本判決，應於送達後10日內敘明上訴理由，向本院提出上
訴狀，上訴於本院第二審合議庭 (應附繕本) 。其未敘述上訴理
由者，應於上訴期間屆滿後20日內向本院補提理由書「切勿逕送
上級法院」。
                                   書記官   鍾 惠 萍
中    華    民    國    98    年    9     月    7     日
附錄本案論罪科刑法條全文：
毒品危害防制條例第10條
  施用第一級毒品者，處6 月以上5 年以下有期徒刑。
  施用第二級毒品者，處3 年以下有期徒刑。


司法院資訊處製作；財團法人民間司法改革基金會備份。
